臺灣嘉義地方法院刑事判決　　　　　　　100年度訴字第420號
公　訴　人　臺灣嘉義地方法院檢察署檢察官
被　　　告　趙燕飛
上列被告因違反毒品危害防制條例案件，經檢察官提起公訴（1
00年度毒偵字第129號），被告自白犯罪，經合議庭裁定改以簡
式審判程序審理，本院判決如下：
    主  文
趙燕飛施用第一級毒品，累犯，處有期徒刑捌月，扣案之海洛因
參包（其中1包淨重1.38公克，驗餘淨重1.37公克，空包裝重0.2
3公克，純質淨重 0.94公克；另二包合計淨重0.68公克，驗餘淨
重0.67公克，空包裝總重0.42公克）及摻有海洛因香菸貳支沒收
並銷燬之。又施用第二級毒品，累犯，處有期徒刑肆月，扣案之
安非他命貳包（共計總重1.05公克）沒收並銷燬之，吸食器壹組
沒收。定應執行刑為有期徒刑拾月，扣案之海洛因參包（其中 1
包淨重1.38公克，驗餘淨重1.37公克，空包裝重0.23公克，純質
淨重0.94公克；另二包合計淨重0.68公克，驗餘淨重0.67公克，
空包裝總重0.42公克）、摻有海洛因香菸貳支及安非他命貳包（
共計總重1.05公克）均沒收並銷燬之，吸食器壹組沒收。
    犯罪事實
趙燕飛前因違反肅清煙毒條例及麻醉藥品管理條例案件，經臺灣
高等法院臺中分院以民國87年度上訴字第512號判處有期徒刑3年
2月及3月，應執行有期徒刑3年3月確定，復經同院以97年度聲字
第24號裁定減刑並定應執行刑為1年7月。復因偽造文書罪，經臺
灣彰化地方法院以87年易字1920號判決處拘役50日，上開二罪接
續執行，於 96年4月24日因縮短其刑假釋出監並交付保護管束，
於97年2月 10日假釋期滿，其假釋未被撤銷而視為執行完畢。詎
猶不知悔改，竟分別基於施用第1級毒品海洛因及第2級毒品安非
他命之犯意，先於100年1月21日上午7、8時許，在嘉義市○區○
○里○○街 13號12樓之5其住處之房間內將海洛因摻入香煙內吸
食之方式，施用第1級毒品海洛因1次。嗣於同日上午8、9時許，
在上開同一處所，將少許安非他命放置在吸食器（即其所稱之小
燈泡）內加熱後吸食至體內方式，施用第2級毒品安非他命1次。
嗣於同日下午 13時30分許，為警持搜索票在嘉義市○區○○里○
鄰○○街13號地下室搜索趙燕飛身體，查獲第1級毒品海洛因3包
（其中1包淨重1.38公克，驗餘淨重1.37公克，空包裝重 0.23公
克，純質淨重0.94公克；另二包合計淨重0.68公克，驗餘淨重0.
67公克，空包裝總重0.42公克）及安非他命1包（重0.4公克），
另搜索趙燕飛在嘉義市○區○○里○鄰○○街13號12樓之5住處時
，查獲其所有供其施用第1級毒品海洛因之摻有海洛因香菸2支、
安非他命1包（重0.65公克）、其所有供其施用第2級毒品安非他
命之吸食器1組及大哥大手機1支(含門號0000000000)。案經嘉義
縣警察局布袋分局報請臺灣嘉義地方法院檢察署檢察官偵查起訴
。
    理    由
一、本件被告趙燕飛所涉犯者為毒品危害防制條例第 10條第1項
    法定刑為「六月以上五年以下有期徒刑」之施用第 1級毒品
    罪；其另所涉犯者為毒品危害防制條例第 10條第2項法定刑
    為「三年以下有期徒刑」之施用第 2級毒品罪，均非死刑、
    無期徒刑、最輕本刑為 3年以上有期徒刑之罪或高等法院管
    轄第一審案件。被告於本院審理時，就被訴事實為有罪之陳
    述，經告知簡式審判程序之旨，並聽取檢察官及被告之意見
    後，本院爰依刑事訴訟法第 273條之1第1項之規定裁定由受
    命法官獨任進行簡式審判程序。故本件簡式審判程序之證據
    調查，依刑事訴訟法第 273條之2之規定，不受同法第159條
    第1項、第161條之2、第161條之3、第163條之1及第164條至
    第170條規定之限制，先予敘明。
二、上開犯罪事實，業據被告於警詢及偵查中暨本院審理時坦承
    不諱（見警卷第2、5頁、偵查卷第7至9頁、第11、12頁、本
    院卷第29、36至38頁），且其經警採集尿液送鑑驗後，確呈
    嗎啡及甲基安非他命陽性反應，此有尿液代號與真實姓名對
    照表、正修大學尿液檢驗報告各 1紙附卷足憑（見警卷第23
    、偵查卷第 37頁），而上開扣案之海洛因3包，經送鑑定，
    確屬海洛因明確，而扣案之安非他命2包，重量各為0.4公克
    及0.65公克，共計重1.05公克等情，亦分別有法務部調查局
    濫用藥物實驗室鑑定書及本院刑事案件電話記錄查詢表各 1
    紙（見本院卷第25、26頁）附卷可考。此外復有扣押物品目
    錄表、扣案物品照片各一紙（見警卷第14、18、19頁）暨前
    揭扣案物扣案可資佐證，足認被告之自白與事實相符，堪以
    採信。本件事證明確，被告犯行堪予認定，依法應予論科。
二、核被告所為犯罪事實，係犯毒品危害防制條例第 10條第1項
    、第2項之施用第1級及第2級毒品罪。被告為施用第 1、2級
    毒品而持有第1、2級毒品之低度行為為施用之高度行為所吸
    收，不另論罪。被告上開分別施用第1、2級毒品海洛因及安
    非他命之犯行，其犯罪時間均屬獨立可分，犯意各別，行為
    互異，應予分論併罰。
三、被告趙燕飛前因違反肅清煙毒條例及麻醉藥品管理條例案件
    ，經臺灣高等法院臺中分院以 87年度上訴字第512號判處有
    期徒刑3年2月及3月，應執行有期徒刑3年 3月確定，復經同
    院以97年度聲字第24號裁定減刑並定應執行刑為1年7月。復
    因偽造文書罪，經臺灣彰化地方法院以87年易字1920號判處
    拘役50日，上開二罪接續執行，於 96年4月24日因縮短其刑
    假釋出監並交付保護管束，於 97年2月10日假釋期滿，其假
    釋未被撤銷而視為執行完畢等情，有臺灣嘉義地方法院檢察
    署刑案資料查註紀錄表及臺灣高等法院被告前案紀錄表各 1
    份在卷可證，被告於受有期徒刑執行完畢後， 5年內再犯本
    件有期徒刑以上之2罪，均為累犯，依刑法第47條第1項前段
    規定，均加重其刑。扣案之海洛因3包（其中1包淨重1.38公
    克，驗餘淨重1.37公克，空包裝重0.23公克，純質淨重0.94
    公克；另二包合計淨重0.68公克，驗餘淨重0.67公克，空包
    裝總重 0.42公克）及安非他命2包（共計總重1.05公克）、
    摻有海洛因之香煙 2支，分別含有海洛因及安非他命成分，
    應依同毒品危害防制條例第 18條第1項前段規定，不問屬於
    犯人與否，宣告沒收並銷燬之。吸食器 1組係被告所有，供
    其施用本件第 2級毒品安非他命所用之物，業據被告供述明
    確，依法宣告沒收。至於扣案之手機 1支，被告固坦承屬其
    所有，惟無法查證係屬其供犯施用第1、2級毒品所用之物，
    且非屬違禁物，爰不予宣告沒收。爰審酌被告僅高中肄業，
    目前無業，其生有兩子，長子係與前夫所生，業已當兵回來
    ，約30歲，次子係其與李世清所生之小孩現在國小五年級，
    目前家裡經濟來源是靠兄嫂開小吃部，所分得之紅利，每月
    約一萬元左右等情。其自己亦有多次施用毒品之前科素行，
    明知毒品嚴重妨害人之身心健康，仍戕害自己身心健康，施
    用毒品之犯罪動機，固無明顯被害人可言，但施用毒品，無
    視國家查緝毒品之禁令，違反注意義務重大，對於國家、社
    會具有潛在之危險性。然尚能於警詢、偵查中及本院審理時
    均坦承犯行及其品行、素行、犯後態度等一切情狀，爰分別
    量處如主文所示之刑，並定其應執行刑如主文所示。另因數
    罪併罰中之 1罪，依刑法規定得易科罰金，若因與不得易科
    之他罪併合處罰結果而不得易科罰金時，原可易科部分所處
    之刑，自亦無庸為易科折算標準之記載（司法院大法官釋字
    第144號解釋意旨可資參照），本案被告所犯之施用第1級毒
    品海洛因之罪，經判處有期徒刑 8月，不得易科罰金，是其
    所犯施用第2級毒品甲基安非他命之罪，雖僅判處有期徒刑4
    月，自無庸為易科罰金之記載。至於被告於本案辯論時表示
    其必須照顧年幼之次子云云。惟查：依事實欄所記載之前科
    紀錄（參酌本院所附臺灣高等法院被告前案紀錄表所載），
    被告曾施用毒品，業已受刑罰之處罰，竟仍不知悔改，再犯
    本件之施用第1、2  級毒品罪，尚難認其有真心戒毒之誠意
    。且被告於施用毒品之時，如心中思及其年幼之子，自會戒
    慎恐懼，不施用毒品，而非一再施用毒品，俟施用毒品東窗
    事發後，再以其必須照顧其子為由，請求他人原諒之理。況
    被告之上開陳述，本院業已於量刑時加以斟酌，尚不得以此
    為由，再請求給予所謂較輕之刑，其此部分之請求，自難准
    許，均併予敘明。
據上論斷，應依刑事訴訟法第二百七十三條之一第一項、第二百
九十九條第一項前段，毒品危害防制條例第十條第一項、第二項
、第十八條第一項前段、刑法第十一條、第四十七條第一項、第
五十一條第五款、第三十八條第一項第二款，判決如主文。
本案經檢察官陳昭廷到庭執行職務。
中    華    民    國    100     年    6    月    28   日
                    刑事第六庭  法  官  陳朱貴
以上正本證明與原本無異。
如不服本判決應於收受判決後10日內向本院提出上訴書狀，並應
敘述具體理由；其未敘述上訴理由者，應於上訴期間屆滿後20日
內向本院補提理由書（均須按他造當事人之人數附繕本）「切勿
逕送上級法院」。
中    華    民    國    100     年    6    月    28   日
                                書記官  鄭翔元
附錄：
毒品危害防制條例第10條第1項
施用第一級毒品者，處 6 月以上 5 年以下有期徒刑。
第2項
施用第二級毒品者，處3年以下有期徒刑。